# 房产经纪公司包销，收入确认时点？

提问人：鱼小白 时间：2018-03-27 11:06:28
请教版主及各位同仁：有一房地产开发公司（甲方）与一房地产销售机构（乙方，与甲方无关联关系）签订了一份包销协议，协议约定甲方将房地产以固定包销价格给乙方，乙方按照市场价对外销售，甲方与最终客户签订购房合同，由甲方直接开具销售发票给最终客户，中间差价作为包销酬金。协议约定，包销期限届满，房屋未能全部销售的部分，乙方以包销价格购买全部剩余房屋。双方各自承担按照国家有关规定应承担的税费。甲乙双方对成功销售的定义：一次付款购房者按合同 约定一次性付清所有房款，按揭购房者付清收付款并办妥按揭银行按揭所需资料。销售佣金结算：每批成功销售金额达到 1600 万后，乙方即可向甲方申请溢价佣金，第二批销售金额达到 3200 万后既可请佣。请问：收入确认是按照每个房子销售完成时（付清全款或办妥按揭时），即可确认收入吗？

回答人：chenyiwei
该房地产销售企业仍以实际交付房屋时点确认每套房屋的销售收入，同时将应支付给乙方的佣金确认为销售费用。 对于乙方而言，应确定其与甲方签订的包销合同中应提供的义务，考虑在签约和收款时是否还有重大义务尚未履行，确定能否确认佣金收入。